臺灣高雄地方法院刑事判決　　　　　　　　　　　　九十一年度易字第一四九九號
　　公　訴　人　臺灣高雄地方法院檢察署檢察官
　　被　　　告　甲○○
右列被告因違反著作權法案件，經檢察官提起公訴（九十一年度偵字第二一二四號）
，本院判決如左：
    主  文
甲○○以明知為侵害著作權之物，意圖散布而陳列之方法侵害他人之著作權，處有期
徒刑肆月，如易科罰金，以佰元折算壹日。扣案「錢主打台語電視劇主題曲年度精
選」音樂光碟肆片、「海波浪」音樂光碟壹片均沒收。
    事  實
一、甲○○明知「錢主打台語電視劇主題曲年度精選」音樂光碟四片、「海波浪」音
    樂光碟一片，共計五片之盜版音樂光碟，係未經著作權人華特國際音樂股份有限
    公司（下稱華特公司）、全員集合國際多媒體股份有限公司（下稱全員集合公司
    ）授權同意違法重製之物，竟意圖散布，於民國九十一年一月十九日，在高雄市
    左營區○○街一五０號前菜市場內，將上開盜版音樂光碟連同若干正版音樂光碟
    一併陳列在攤位上，欲以不詳價格販賣予不特定人牟利。嗣於當日上午十一時五
    十分許，在上址為警查獲，並扣得上開盜版音樂光碟共五片。
二、案經著作權人華特公司、全員集合公司訴由高雄市政府警察局楠梓分局移送台灣
    高雄地方法院檢察署檢察官偵查起訴。
    理  由
一、訊據被告甲○○矢口否認有何違反著作權法之犯行，辯稱：我擺設之攤位下並未
    放置任何東西，而且我賣之音樂光碟均係正版，是告訴代理人將盜版光碟放在伊
    之攤位上照相云云。惟查：
（一）右揭事實，業據證人丙○○於警訊及本院審理中到庭證述：「現在任職勝琦國
      際多媒體股份影視公司法務專員」、「我於十九日九時四十五分，到高市○○
      區○○街一五０號（菜市場）前發現有一攤販賣音樂ＣＤ及ＶＣＤ，我即向前
      向該老闆（即被告甲○○）詢問有無販賣『天才騙子』這一片」ＶＣＤ‧‧‧
      過不久楠梓分局刑事組人員到場後，與右昌派出所一起共同檢視該攤位，卻不
      見該『天才騙子』盜版ＶＣＤ，但是我發現該攤位下面箱子有幾片盜版音樂Ｃ
      Ｄ，我馬上要求警方處理」、「我有拍照存證」、「我發現甲○○將盜版品放
      在攤位後面紙箱內，並親眼看到燒錄音樂ＣＤ『海波浪』放在音響上面，在警
      方起獲之前經我照相之後才告訴警方人員起出來」（九十一年一月十九日調查
      筆錄）、「九十一年一月十九日上午九時四十五分我到左營區○○街一五０號
      前菜市場問老闆是否有天才騙子之ＶＣＤ，老闆說有，我就報警來處理，結果
      查不到，就在音響內查扣該片燒錄ＣＤ內有黃乙玲海波浪的歌曲」等語明確（
      九十一年六月二十五日審判筆錄），而證人丙○○係勝琦國際多媒體股份有限
     公司人員，當日係為查緝勝琦公司「天才騙子」之盜版影音光碟而前往被告攤
      位，其並非上開扣案五片盜版音樂光碟之著作權人或告訴代理人，此據證人證
      述明確，衡情丙○○當無攜帶其他公司之盜版音樂光碟前往被告攤位查緝之理
      ，是被告所辯上開盜版音樂光碟係丙○○取出放在攤位上照相云云，尚難採信
      。
（二）證人即現場處理警員張炳南亦到庭結證：「（問：扣案之盜版光碟是在何處查
      獲的？）放在面子下方，因為被告不合作，我還叫丙○○不用碰觸盜版光碟
      ，先拍照存証」、「（問：在查獲現場被告是否有指稱盜版光碟是丙○○自己
      放下去的？）應該沒有，若他有提出這樣質疑，我筆錄就會記載」、「（問：
      提示相片是否當時擺放盜版光碟之位置？）第一、二張相片是，第三張相片內
      光碟是從箱子內抽出來擺在箱子上面拍照的」（九十一年七月十一日審判筆錄
      ）、「我到時，告訴代理人及被告已在場，但他們沒有發生爭執，但被告有說
      她只賣正版，並要求要送鑑定」、「架上的都是正版ＣＤ，在攤子的下面有一
      個紙箱子，箱內的ＣＤ有幾片是盜版的，架子及箱子間另有夾層，其中的應為
      盜版無誤，只有移送五張，是因為告訴代理人未到場，所以無法一併移送」
      （九十一年十月二十五日審判筆錄）等語明確，證人即現場處理之派出所主管
      乙○○亦結證稱：「查獲時被告只在現場說東西不是他的，並沒有指稱盜版光
      碟是告訴代理人放的」等語甚明（九十一年七月二十三日審判筆錄），證人張
      炳南、乙○○為依法執行職務之警察人員，與被告素不相識，亦無仇隙，衡情
      亦無虛構故事陷害被告之理。
（三）此外，復有如事實欄所載之盜版音樂光碟共五片扣案及現場照片七張、鑑識報
      告、正版ＣＤ封面、著作權執照影本等附卷可稽，被告所辯顯係卸責之詞，不
      足採信，其犯行堪以認定。
二、被告甲○○於前揭時地擺設販賣非法重製盜版音樂光碟之攤位，將上開非法重製
    之盜版音樂光碟陳列在攤位上，欲販賣與不特定之人牟利，核其所為，係違犯著
    作權法第九十三條第三款及第八十七條第二款之明知為侵害著作權之物，意圖散
    布而陳列之方法，侵害他人之著作權罪。又被告明知為侵害著作權之物意圖散布
    而持有之行為，為陳列之行為所吸收，自無庸另行論罪。爰審酌被告甲○○為一
    己私利，漠視著作財產權人對著作物所投注之大量心力，違反國際上普遍強調保
    護智慧財產權，以期發揚人類精神創作之潮流，販賣品質低劣之盜版品，對著作
    財產權人所生之損害非小，且犯後仍飾詞冀圖卸責，未見悔意，扣案盜版音樂光
    碟數量非鉅等一切情狀，酌情量處如主文所示之刑，並諭知易科罰金之折算標準
    ，以資懲儆。扣案「錢主打台語電視劇主題曲年度精選」音樂光碟四片、「海波
    浪」音樂光碟一片，雖被告否認為伊所有之物，然上開盜版ＣＤ係在被告攤位上
    扣得，其顯為被告甲○○所有，且供其犯罪用之物甚明，應依刑法第三十八條第
    一項第二款規定，併予宣告沒收。
據上論斷，應依刑事訴訟法第二百九十九條第一項前段，著作權法第九十三條第三款
、第八十七條第二款，刑法第十一條前段、第四十一條第一項、第三十八條第一項第
二款，罰金罰鍰提高標準條例第二條，判決如主文。
本案經檢察官何景東到庭執行職務。
中    華    民    國    九十一    年     十一      月         八        日
                              臺灣高雄地方法院刑事第三庭
                                      法  官    葉啟洲
右正本證明與原本無異。
如不服本判決，應於判決送達後十日內，向本院提出上訴狀。
                                      書記官    蔡語珊
中    華    民    國    九十一    年     十一      月         十一      日
